Config:
  hfst:
    Gen: ../../../src/generator-gt-norm.hfst
    Morph: ../../../src/analyser-gt-norm.hfst
  xerox:
    Gen: ../../../src/generator-gt-norm.xfst
    Morph: ../../../src/analyser-gt-norm.xfst
    App: lookup

Tests:



# Proofreadf, is correct.
# (2007: 64-65)

  Pronoun - ам: # Noun 122 'eng I/fin minä' - full paradigm
#
     ам+Pron+Pers+Sg1+Nom: ам
     ам+Pron+Pers+Sg1+Acc: а̄нум
     ам+Pron+Pers+Sg1+Dat: а̄нумн
     ам+Pron+Pers+Sg1+Abl: а̄нумныл
     ам+Pron+Pers+Sg1+Ins: а̄нумтыл

     ам+Pron+Pers+Du1+Nom: ме̄н
     ам+Pron+Pers+Du1+Acc: ме̄наме̄н
     ам+Pron+Pers+Du1+Dat: ме̄наме̄нн
     ам+Pron+Pers+Du1+Abl: ме̄наме̄нныл
     ам+Pron+Pers+Du1+Ins: ме̄наме̄нтыл

     ам+Pron+Pers+Pl1+Nom: ма̄н
     ам+Pron+Pers+Pl1+Acc: ма̄нама̄н
     ам+Pron+Pers+Pl1+Dat: ма̄нама̄нн
     ам+Pron+Pers+Pl1+Abl: ма̄нама̄нныл
     ам+Pron+Pers+Pl1+Ins: ма̄нама̄нтыл

     наӈ+Pron+Pers+Sg2+Nom: наӈ
     наӈ+Pron+Pers+Sg2+Acc: наӈын
     наӈ+Pron+Pers+Sg2+Dat: наӈынн
     наӈ+Pron+Pers+Sg2+Abl: наӈынныл
     наӈ+Pron+Pers+Sg2+Ins: наӈынтыл

     наӈ+Pron+Pers+Du2+Nom: нэ̄н
     наӈ+Pron+Pers+Du2+Acc: нэ̄нан
     наӈ+Pron+Pers+Du2+Dat: нэ̄нанн
     наӈ+Pron+Pers+Du2+Abl: нэ̄нанныл
     наӈ+Pron+Pers+Du2+Ins: нэ̄нантыл

     наӈ+Pron+Pers+Pl2+Nom: на̄н
     наӈ+Pron+Pers+Pl2+Acc: на̄нан
     наӈ+Pron+Pers+Pl2+Dat: на̄нанн
     наӈ+Pron+Pers+Pl2+Abl: на̄нанныл
     наӈ+Pron+Pers+Pl2+Ins: на̄нантыл

     тав+Pron+Pers+Sg3+Nom: тав
     тав+Pron+Pers+Sg3+Acc: таве
     тав+Pron+Pers+Sg3+Dat: таве̄н
     тав+Pron+Pers+Sg3+Abl: таве̄нныл
     тав+Pron+Pers+Sg3+Ins: таве̄нтыл

     тав+Pron+Pers+Sg3+Nom: тэ̄н
     тав+Pron+Pers+Sg3+Acc: тэ̄натэ̄н
     тав+Pron+Pers+Sg3+Dat: тэ̄натэ̄нн
     тав+Pron+Pers+Sg3+Abl: тэ̄натэ̄нныл
     тав+Pron+Pers+Sg3+Ins: тэ̄натэ̄нтыл

     тав+Pron+Pers+Sg3+Nom: та̄н
     тав+Pron+Pers+Sg3+Acc: та̄наныл
     тав+Pron+Pers+Sg3+Dat: та̄нанылн
     тав+Pron+Pers+Sg3+Abl: та̄нанылныл
     тав+Pron+Pers+Sg3+Ins: та̄нанылтыл

